---
title: "Maatschappelijke Verantwoording Zorg"
subtitle: "Een exploratieve analyse naar oneigenlijke winst"
author: "Kim Schouten"
date: "30 november 2021"
output: ioslides_presentation
---

```{r setup, include=FALSE}
library(kableExtra)
knitr::opts_chunk$set(echo = FALSE)

source("data.R")
selected_data <- read_data()

```

```{css, echo=FALSE}
#outliers {
  height: 100%;
}

```

## Maatschappelijke Verantwoording Zorg

 - Jaarverslag informatie van zorgaanbieders
 - Voorlopige data van 2020
 - Publieke data op jaarverantwoordingzorg.nl

## Analyse Opzet

 - Exploratief onderzoek:
   - Geen sluitende conclusies
 - Wel mogelijke aanleidingen voor verder onderzoek
 - Primair doel: Oneigenlijke winsten opsporen
 - Secundair doel: Data inconsistenties vinden


## Oneigenlijke winst 

 - Wanneer bedrijven meer verdienen dan redelijkerwijs verwacht
   - Winst kan gedrukt worden door investeringsuitgaven etc.
   - Daarom kijken we naar 'Totaal opbrengsten zorgprestaties en maatschappelijke ondersteuning'

## Oneigenlijke winst 

 - Wanneer bedrijven meer verdienen dan redelijkerwijs verwacht
 - Zorg is mensenwerk: inkomsten en personeelsuitgaven gaan samen op (als het goed is)
 - Daarom vergelijken we opbrengsten met 
  1. totale uitgaven aan personeel, 
  2. totaal aantal fte in organisatie, 
  3. aantal behandelde patienten
 - De uitschieters in deze vergelijkingen zijn kandidaten voor verder onderzoek
 - Opmerking: stichtingen zijn niet meegenomen in deze analyses


## Opbrengsten vs. personeelsuitgaven

```{r cars, echo = FALSE}
plot_income_vs_personnel_costs(selected_data)

```

## Opbrengsten vs. personeelsuitgaven

```{r, echo = FALSE, warning = FALSE}

personnel_outliers <- prepare_income_vs_personnel_costs(selected_data) %>% compute_outliers()
create_outlier_plot(personnel_outliers, x = log_costs, personnel_costs_current = personnel_costs_current)

```

- Outliers: >2 standaard deviaties boven modelwaarde (blauw)
- Modelwaarde: GAM model voorspelt inkomsten o.b.v. personeels kosten

## Opbrengsten vs. aantal fte

```{r, echo = FALSE, warning = FALSE}
fte_outliers <- prepare_income_vs_fte(selected_data) %>% compute_outliers()
create_outlier_plot(fte_outliers, x = log_fte, total_fte = total_fte)
```

- Mogelijk data probleem: niet alle werkenden geregistreerd
- Wat als (meerdere) eigenaren zelf veel meewerken? 


## Opbrengsten vs. aantal patiënten

```{r, echo = FALSE, warning = FALSE}
patient_outliers <- prepare_income_vs_patients(selected_data) %>% compute_outliers

patient_plot <- create_outlier_plot(patient_outliers, x = log_patients, total_patients = patients_max)
patient_plot
```

- Max. aantal patienten = patienten begin 2020 + nieuwe patienten gedurende 2020
- Over de gehele linie liggen de inkomsten per patiënt vrij hoog

## Opbrengsten vs. aantal patiënten

```{r, echo = FALSE, warning = FALSE}
patient_plot
```

- Minder 'statistische' outliers, maar niet minder problemen
- Mogelijk data probleem: patiëntregistratie niet op orde?

## Outliers

<div style="overflow: scroll; height: 80%">
```{r, echo = FALSE, warning = FALSE}

purrr::reduce(
   list(
      personnel_outliers %>% select(name, code, personnel_costs = outlier),
      fte_outliers %>% select(code, fte = outlier),
      patient_outliers %>% select(code, patients = outlier)),
   left_join, by = "code") %>%
   mutate(outlier_score = personnel_costs + fte + patients) %>%
   filter(outlier_score > 0) %>%
   arrange(desc(outlier_score)) %>%
   # Create table
   knitr::kable(booktabs = TRUE) %>%
   kable_styling(font_size = 10) %>%
   add_header_above(c(" " = 2, "outliers" = 3, " " = 1))
```
</div>

## Conclusies

- Sommige aanbieders hebben onverklaarbaar hoge opbrengsten
- Verder onderzoek:
  - Zijn er andere factoren die dit kunnen verklaren?
  - Is er wellicht een probleem met de data?
  - Onderzoek het bedrijf: mogelijk oneigenlijke winst 
  
  